最高法院刑事判決            一○○年度台上字第六七四三號
上  訴  人  黃承輝
上列上訴人因違反廢棄物清理法案件，不服台灣高等法院中華民
國一○○年九月三十日第二審判決（一○○年度上訴字第二三五
九號，聲請簡易判決處刑案號：台灣桃園地方法院檢察署九十八
年度偵字第二八二五三號），提起上訴，本院判決如下：
    主  文
上訴駁回。
    理  由
按刑事訴訟法第三百七十七條規定，上訴於第三審法院，非以判
決違背法令為理由，不得為之。是提起第三審上訴，應以原判決
違背法令為理由，係屬法定要件。如果上訴理由書狀並未依據卷
內訴訟資料，具體指摘原判決不適用何種法則或如何適用不當，
或所指摘原判決違法情事，顯與法律規定得為第三審上訴理由之
違法情形，不相適合時，均應認其上訴為違背法律上之程式，予
以駁回。本件原判決撤銷第一審不當之判決，改判依想像競合犯
關係，從一重論處上訴人黃承輝共同犯廢棄物清理法第四十六條
第四款非法處理廢棄物罪刑。已詳敘認定犯罪事實之依據及憑以
認定之理由。並對如何認定：上訴人辯稱僅在系爭土地除草、整
地云云，係不可採；上訴人於現場操作挖土機，將廢棄物予以整
平掩埋入系爭土地之行為，核屬以「整地」、「推平」、「填平
」之物理方法，將廢棄物掩埋、填土，其行為應屬廢棄物之「處
理」；已依據卷內資料予以指駁與說明。從形式上觀察，原判決
並無任何違背法令之處。查原判決理由欄記載上訴人辯稱：「沒
有拆除護欄」云云，雖與上訴人坦承拆除護欄之卷證資料不符，
然顯係誤寫，且不影響判決本旨，應予更正，尚難據為上訴第三
審之適法理由。再當事人聲請調查之證據，事實審認其無調查之
必要，得依刑事訴訟法第一百六十三條之二第一項規定，以裁定
駁回之，或於判決理由予以說明。原判決業於理由內敘明上訴人
雖聲請傳訊證人謝旻達與履勘現場，然上訴人明確知悉整平土地
所用之物，均為「謝旻達僱工傾倒之拆房子所產生之廢棄物」，
又本案現場已經檢察官於偵查中會同上訴人勘驗，是無傳喚與再
次履勘之必要等由明確，於法尚無不合。上訴意旨置原判決之論
敘於不顧，仍執陳詞為事實上之爭辯，並對原審採證認事之職權
行使及枝節問題，或於判決無影響事項，任意指摘，難謂已符合
首揭法定上訴要件。其上訴違背法律上之程式，應予駁回。
據上論結，應依刑事訴訟法第三百九十五條前段，判決如主文。
中    華    民    國  一○○  年   十二   月    一    日
                      最高法院刑事第十庭
                          審判長法官  陳  世  淙  
                                法官  陳  東  誥  
                                法官  何  菁  莪  
                                法官  施  俊  堯  
                                法官  洪  曉  能  
本件正本證明與原本無異
                                      書  記  官  
中    華    民    國  一○○  年   十二   月    五    日
                                                      K